臺灣高等法院高雄分院刑事判決　　　　 94年度上易字第740號
上　訴　人　臺灣高雄地方法院檢察署檢察官
上　訴　人
即　被　告　甲○○
上列上訴人等因被告違反毒品危害防制條例案件，不服臺灣高雄
地方法院94年度易字第1326號中華民國94年9月13日第一審判決
（起訴案號：臺灣高雄地方法院檢察署94年度毒偵字第5071、
5072、5073號），提起上訴（移送本院併辦案號：同署94年度偵
字第8728、10537號），本院判決如下：
    主  文
原判決撤銷。
甲○○連續施用第二級毒品，處有期徒刑壹年。扣案之甲基安非
他命拾壹包（其中柒包驗後毛重壹玖點肆公克、包驗後毛重
點捌公克、壹包驗後毛重肆公克）及內含甲基安非他命之吸食器
壹組均沒收銷燬之。
    事  實
一、甲○○前曾於民國（下同）93年間因施用毒品案件，經原審
    法院以93年度毒聲字第2252號裁定送觀察勒戒，因無繼續施
    用傾向，於93年11月19日執行完畢；猶不知悔改，復於上開
    觀察勒戒執行完畢後之5 年內復基於施用第二級毒品甲基安
    非他命之概括犯意，自94年1 月中旬之某日起至同年4 月26
    日止，連續在高雄市苓雅區○○○街38號家中，以及高雄市
    新興區○○○街102 號4 樓之2 、高雄縣鳳山市○○路355
    號12樓之8 等友人住處，施用甲基安非他命多次，均以將甲
    基安非他命置於吸食器內燒烤吸食之方式施用，約每2 、3
    日施用1 次，最後1 次於94年4 月26日晚上8 時許，在高雄
    縣鳳山市○○路355 號12樓之8 處施用。其間，先於94年2
    月2 日下午4 時30分許，在高雄市新興區○○○街102 號4
    樓之2 處，被警查獲，並扣得其所持有之甲基安非他命7 包
    （驗前毛重19.5公克、驗後毛重19.4公克）及內含甲基安非
    他命之吸食器1 個。次於同年3 月6 日晚上11時許，在高雄
    市苓雅區○○○路與永康街口，因違規停車遭警盤詰而查獲
    ，並扣得其所持有之甲基安非他命3 包（驗前毛重3.9 公克
    、驗後毛重3.8 公克）；再於同年4 月14日上午5 時5 分，
    在高雄市前鎮區○○○路閤家歡KTV2樓202 包廂，為警臨檢
    而查獲，並扣得其持有之甲基安非他命1 包（驗前毛重4.1
    公克，驗後毛重4 公克）。又於同年4 月27日下午2 時20分
    許，在高雄縣鳳山市○○路355 號12樓之8 處經警持原審法
    院核發之搜索票執行搜索查獲。
二、案經高雄市政府警察局、內政部警政署保安警察第三總隊第
    二大隊報請臺灣高雄地方法院檢察署檢察官偵查起訴。
    理  由
一、上訴人即被告甲○○經傳未據到庭，經查上開施用第二級毒
    品之事實，業據被告甲○○於原審審理中坦認不諱，且經警
    於前揭時、地4 次查獲後採集其尿液均送高雄市立凱旋醫院
    鑑驗結果，被告尿液皆呈甲基安非他命陽性反應，此有該醫
    院出具之濫用藥物尿液檢驗報告4 紙附卷可稽（見94年度毒
    偵字第1237號卷第13頁、94年度毒偵字第1894號卷第27頁、
    、併案警卷第21頁、94年度毒偵字第3525號卷第9 頁）；且
    有被告於94年2 月2 日被查獲所持有白色晶體7 包及吸食器
    1 個，與94年3 月6 日遭查扣之白色晶體3 包及94年4 月14
    日查扣之白色晶體1 包可資證明；而上開白色晶體共計11包
    均經原審及檢察官送請高雄醫學大學附設中和紀念醫院鑑定
    ，該等白色晶體均確係甲基安非他命無訛，亦有該醫院出具
    之檢驗報告3 紙在卷足憑（見原審卷第22、27頁及94年毒偵
    字第8728號卷第22頁）。至扣案之吸食器1 個內含甲基安非
    他命一情，亦據高雄醫學大學附設中和紀念醫院鑑驗屬實，
    亦有卷附該醫院之檢驗報告可憑（見原審卷第23頁）。又被
    告雖於原審審理時否認曾於高雄市苓雅區○○○街38號家中
    施用甲基安非他命（見原審卷第33頁），惟被告業於94年3
    月7 日警詢時詳為供述：其曾於94年2 月22日下午2 時許，
    在戶籍地即高雄市苓雅區○○○街38號之廁所內施用甲基安
    非他命1 次等語（見94年度毒偵字第1894號之警卷第4 頁）
    ，是本院認被告應亦曾於其家中即高雄市苓雅區○○○街38
    號處施用甲基安非他命屬實。再被告前於93年間因施用毒品
    案件，經原審法院以93年度毒聲字第2252號裁定送觀察勒戒
    ，因無繼續施用傾向，於93年11月19日執行完畢之事實，則
    有臺灣高等法院被告前案紀錄表在卷可佐，是被告前曾因施
    用毒品案件經觀察勒戒執行完畢後5 年內，又為本件施用毒
    品犯行已甚明顯；從而，本件事證明確，被告犯行堪予認定
    。
二、核被告甲○○所為，係犯毒品危害防制條例第10條第2項 之
    施用第二級毒品罪。被告持有甲基安非他命之低度行為，應
    為其施用甲基安非他命之高度行為所吸收，不另論罪。被告
    所為多次施用第二級毒品甲基安非他命之行為，時間緊接，
    所犯罪名相同，顯係出於概括之犯意為之，為連續犯，爰依
    刑法第56條之規定以一連續施用第二級毒品罪論，並加重其
    刑。又公訴人雖未就被告所犯94年2 月2 日下午4 時30分許
    前回溯24小時內之某時施用毒品甲基安非他命1 次，與94年
    3 月6 日晚上11時分許前回溯24小時內之某時施用毒品甲基
    安非他命1 次，以及94年4 月27日下午3 時40分許前回溯24
    小時內之某時施用毒品甲基安非他命1 次等以外之自94年1
    月中旬之某日起至於94年4 月26日晚上8 時許止之施用第二
    級毒品甲基安非他命犯行部分起訴，惟查被告所犯之自94年
    1 月中旬之某日起至於94年4 月26日晚上8 時許止之連續施
    用甲基安非他命犯行部分（除起訴之3 次施用甲基安非他命
    犯行部分外），與經起訴之3 次施用毒品甲基安非他命行為
    部分，係連續犯，已如前述，具有裁判上一罪之關係，復為
    起訴效力所及，本院自得就被告之全部連續施用第二級毒品
    犯行一併予以審理。
三、原審予以論罪科刑，固非無見；然查被告於94年4 月14日上
    午5 時5 分，在高雄市前鎮區○○○路閤家歡KTV ，又因施
    用甲基安非他命為警查獲，並扣得其持有之甲基安非他命1
    包（驗前毛重4.1 公克，驗後毛重4 公克），此部分原審漏
    未及，致該扣案之甲基安非他命1 包未能一併予以宣告沒
    收銷燬，自有未洽。檢察官上訴執此指摘原判決不當，非無
    理由，被告上訴指摘原判決量刑太重，則無理由，原判決既
    有上述可議，即屬無可維持，應由本院將原判決撤銷。審酌
    被告於93年間即因施用毒品案件，經原審法院裁處觀察勒戒
    ，因認無繼續施用毒品之傾向，執行完畢，復由臺灣高雄地
    方法院檢察署檢察官處分不起訴，此有臺灣高等法院被告前
    案紀錄表可按，其獲邀寬典，竟無悔意，又為本件毒品施用
    犯行，且於連續遭警查獲後，續予施用不輟，顯見其無戒除
    毒癮之決心，惟念其施用毒品係戕害自身健康等一切情狀，
    爰予科處有期徒刑1 年，扣案之甲基安非他命11包（其中7
    包：驗後毛重19.4公克；3 包：驗後毛重3.8 公克；另1 包
    ：驗後毛重4 公克），以及內含甲基安非他命無法剝離之吸
    食器1 個，均係查獲之毒品，依毒品危害防制條例第18條第
    1 項前段規定，諭知沒收銷燬之。至鑑驗毒品甲基安非他命
    耗用部分，既已滅失，自毋庸再為沒收銷燬之諭知。
四、被告經合法傳喚，無正當理由不到庭，爰不待其陳述，逕行
    判決。
據上論斷，應依刑事訴訟法第369 條第1 項前段、第364 條、第
299 條第1 項前段、第371 條，毒品危害防制條例第10條第2 項
、第18條第1 項前段，刑法第11條、第56條，判決如主文。
本案經檢察官許月雲到庭執行職務。
中　　華　　民　　國　　94　　年　　12　　月　　13　　日
                  刑事第四庭    審判長法  官  蕭權閔
                                      法  官  林水城
                                      法  官  陳吉雄
以上正本證明與原本無異。
本判決不得上訴。
中　　華　　民　　國　　94　　年　　12　　月　　14　　日
　　　　　　　　　　　　　　　　　　　書記官  梁美姿
附錄本件判決論罪科刑法條：
毒品危害防制條例第10條第2項
施用第二級毒品者，處 3 年以下有期徒刑。
                                                      Q
